【裁判字號】    90,易,63
【裁判日期】    900220
【裁判案由】    偽造文書
【裁判全文】
臺灣桃園地方法院刑事判決                              九十年度易字第六三號
    公  訴  人  臺灣桃園地方法院檢察署檢察官
    被      告  乙○○
右列被告因偽造文書案件，經檢察官提起公訴（八十九年度偵字第一五八四四號），
本院判決如左：
    主      文
乙○○連續行使偽造私文書，足以生損害於公眾及他人，處有期徒刑肆月，如易科罰
金，以參佰元折算壹日，緩刑肆年。內政部警政署桃園縣警察局89桃警局交字第
D9A230901號、台北縣警察局北縣警交字第C00000000號舉舉發違反道路交通管理事件
通知單上通知聯、移送聯、迴覆聯、存查聯內及同日之酒精測試單上偽造「甲○○」
之署押共拾枚，均沒收。
    事      實
一、乙○○基於概括之犯意，先於民國八十九年六月十日凌晨一時許，駕駛車牌號碼
    ＤＫ一八九０號自用小客車，行經桃園市○○路與大興西路口，因違規酒後駕車
    （呼氣酒精濃度測試０‧三MG/L）且無照駕駛，遭交通警察欄下盤查檢測呼氣酒
    精濃度，詎葉某為脫免被開告發單處罰，竟冒用友人甲○○之名義，在桃園縣警
    察局89桃警局交字第D9A230901號舉發違反道路交通管理事件通知單之被通知人
    收執聯中，及同日酒精測試單之被測人欄上偽造甲○○署押（舉發通知單為一式
    四份，以複寫製作，通知聯、移送聯、迴覆聯、存查聯均有甲○○署押），以甲
    ○○名義表示收受該告發通知單及酒精測試單，再交還交通警員林漢城收執。又
    於八十九年七月十屋日凌晨一時許，駕駛車牌號碼ＤＫ一八九０號自用小客車，
    行經台北縣中和市○○路一三一巷口，因違規酒後駕車（呼氣酒精濃度測試０‧
    四四MG/L），遭交通警察欄下盤查檢測呼氣酒精濃度，詎乙○○為脫免被開告發
    單處罰，竟又冒用甲○○之名義，在台北縣警察局北縣警交字第C00000000號舉
    發違反道路交通管理事件通知單之被通知人收執聯及同日酒精測試單之被測人欄
    上，偽造甲○○之署押（舉發通知單為一式四份，以複寫製作，通知聯、移送聯
    、迴覆聯、存查聯均有甲○○署押），再以甲○○名義表示收受該告發通知單及
    酒精測試單，再交還交通警員邱東正收執，足生損害於甲○○某及交通違規處罰
    及違規資料管理之正確性。
二、案經桃園縣警察局移送台灣桃園地方法院檢察署檢察偵查起訴。
    理      由
一、訊據被告乙○○對於右揭犯行坦承不諱，核與被害人甲○○所指訴情節相符，復
    有上開舉發違反道路交通管理事件通知單之被通知人收執聯二份及酒精測試單乙
    份扣案可証，事證已臻明確，被告犯行堪予認定。
二、查被告在前開交通違規通知單通知聯「收受通知聯者簽章欄」及酒精測試單之被
    測人欄偽簽「甲○○」署押，表示由「甲○○」名義出具領收通知聯及酒精測試
    單之私文書證明，核被告所為係犯刑法第二百十六條、第二百十條之行使偽造私
    文書罪，公訴人認被告所為僅係犯刑法第二百十七條之偽造署押罪云云，尚有誤
    會，惟因起訴之基本事實仍屬同一，爰將起訴法條應予變更。又被告偽造署押係
    偽造私文書之階段行為，而偽造低度行為又為行使之高度行為所吸收，均不另論
    罪。又被告為達規避道路交通管理處罰條例罰責之目的，於八十九年六月十日、
    同年七月十日遭警盤查時，同時在警方所出示之交通違規通知單及酒精測試單上
    接續偽簽甲○○署押，認其同時在交通違規通知單及酒精測試單上簽名行為係接
    續犯，僅論以一罪。被告先後二次犯行，時間緊接，所犯構成要件相同，顯係基
    於概括之犯意而為，應依連續犯規定以一罪論，並依法加重其刑。爰審酌被告為
    圖規避道路交通管理處罰條例之罰鍰處分，竟一再謊報他人名義，惟事後坦認犯
    行，犯後態度良好等一切情狀，量處如主文所示之刑。又被告所犯之刑法第二百
    十六條、二百十條行使偽造私文書罪係最重本刑為有期徒刑五年之罪，依修正前
    之刑法第四十一條規定，被告雖經判處有期徒刑四月，並不得諭知易科罰金之折
    算標準，惟於被告行為後，刑法第四十一條業經立法院於九十年一月四月修正，
    將得易科罰金之適用範圍擴大為最重本刑五年以下有期徒刑之罪，並於九十年一
    月十日經總統公布，於同年月十二日生效，是依刑法第二條第一項但書比較新舊
    法之結果，認修正後之新法較有利於被告，故依修正後之刑法第四十一條諭知被
    告易科罰金之折算標準，併此敘明。末查，被告未曾受有期徒刑以上刑之宣告，
    有台灣桃園地方法院檢察署刑案資料查註紀錄表一紙在卷可憑，被告為圖規避交
    通違規罰責，一時失慮而誤罹刑章，且事後已與被害人達成民事上和解（有和解
    書一份附卷可稽），本院認其經此論罪科刑之教訓，應知所警惕而無再犯之虞，
    所宣告之刑以暫不執行為適當，爰併宣告緩刑四年，以策自新。
三、內政部警政署桃園縣警察局89桃警局交字第D9A230901號、台北縣警察局北縣警
    交字第C00000000號舉發違反道路交通管理事件通知單上通知聯、移送聯、迴覆
    聯、存查聯內，及同日酒精測試上偽造「甲○○」之署押共十枚，係被告所偽造
    之署押，應依刑法第二百十九條規定宣告沒收。
據上論斷，應依刑事訴訟法第二百九十九條第一項前段、第三百條，刑法第二條第一
項前段、第五十六條、第二百十六條、第二百十條、修正後刑法第四十一條前段、第
七十四條第一款、第二百十九條，罰金罰鍰提高標準條例第二條，判決如主文。
本案經檢察官周懷廉到庭執行職務
中        華        民        國      九十      年    二    月    二十  日
                                臺灣桃園地方法院刑事第四庭
                                    法  官  孫惠琳
右正本證明與原本無異。
如不服本判決，應於判決送達後十日內向本院提出上訴狀( 應附繕本 )，上訴於
臺灣高等法院。
                                   書記官   李金蓮
中        華        民        國   九十   年   二   月    二十二    日
附論罪科刑依據之法條：
刑法第二百十六條
行使第二百十條至第二百十五條之文書者，依偽造、變造文書或登載不實事項或使登
載不實事項之規定處斷。
第二百十條
偽造、變造私文書，足以生損害於公眾或他人者，處五年以下有期徒刑。


司法院資訊處製作；財團法人民間司法改革基金會備份。
